【裁判字號】    88,易,3729
【裁判日期】    890417
【裁判案由】    竊盜
【裁判全文】
臺灣臺中地方法院刑事判決                        八十八年度易字第三七二九號
    公  訴  人  台灣台中地方法院檢察署檢察官
    被      告  甲○○
右列被告因竊盜案件，經檢察官提起公訴（八十八年度偵字第二二五一七號），本院
判決如左：
    主  文
甲○○連續攜帶兇器竊盜，累犯，處有期徒刑壹年。
螺絲起子壹支，沒收。
    事  實
一、甲○○曾於民國（下同）八十七年七月間，因偽造文書案件，經台灣高等法院台
    中分院判處有期徒刑四月確定，甫於八十八年一月二十日執行完畢，猶不知悔改
    ，復意圖為自己不法之所有，並基於概括犯意，分別於八十八年十一月六日凌
    晨四時許，在台中縣豐原市○○路與中正路交岔路口附近，發現廖健郎所有車牌
    號碼ＯＶ─四四四三號自用小客車停放該處，甲○○即持其所有，客觀上具有危
    險性，足供兇器使用之螺絲起子一支（長約十幾公分，未經扣案），撬開自用小
    客車之車門後，竊取廖健郎所有，置於車內之信用卡四張、金融卡一張及玉珮一
    塊等物，得手後正欲準備離去時，經警執行巡邏勤務時發覺而查獲。八十八年
    十二月一日零時三十分許，甲○○又在台中縣東勢鎮○○路六二九巷七號前空地
    ，利用張能豐所有，車牌號碼０Ｐ─二八八七號自用小客車之車門疏未上鎖之際
    ，徒手開啟車門，竊取張能豐所有置於椅背上所掛外套口袋內之現金新台幣（下
    同）二萬九千元，得手後正欲離去，適為張能豐發覺，惟甲○○仍趁隙逃逸，並
    將竊得現金花用殆盡。
二、案經台中縣警察局移送台灣台中地方法院檢察署檢察官偵查起訴。
    理  由
一、訊據被告對於右揭犯行坦承不諱，核與被害人廖健郎、張能豐於警訊中指訴之情
    節相符，並有贓物領據一紙附卷可稽。另依其於偵查中坦承持以行竊之螺絲起子
    長約十餘公分等語，客觀上顯然具有危險性，足供兇器使用，應可確定。被告之
    自白與事實相符，犯行洵堪認定。
二、核被告所為，係犯刑法第三百二十一條第一項第三款之加重竊盜罪及刑法第三百
    二十條第一項之竊盜罪。被告前後多次犯行，時間緊接，構成要件相當，顯係基
    於概括犯意反覆為之，應依連續犯之規定論以一罪，並加重其刑。被告前因偽造
    文書案件，經台灣高等法院台中分院判處有期徒刑四月確定，甫於八十八年一月
    二十日執行完畢，此有台灣台中地方法院檢察署刑案資料查註紀錄表在卷可稽，
    其於刑之執行完畢後，五年內再犯本件有期徒刑以上之罪，為累犯，應依法加重
    其刑，並遞加之。爰審酌被告素行不佳，犯罪之動機、手段、所生危害尚屬輕微
    及犯罪後坦承犯行等一切情狀，量處如主文所示之刑。被告竊盜時使用之螺絲起
    子一支，為供犯罪所用之物，且為被告所有，雖未經扣案，然無證據證明業已滅
    失，爰依法宣告沒收。
三、起訴意旨雖認之竊盜犯行乃被告與王瓏共同所為，惟查被告嗣於本院審理中即
    已否認王瓏涉案，並稱係因其與王瓏曾有怨隙，以致故為不實指控等語。經查被
    害人廖健郎並未具體指證本案尚有其他共犯，自難僅憑被告於警訊中之供述，即
    認王瓏亦屬本案之共同正犯。況且本案失竊贓物，除釣具已遭被告拋棄外（參見
    被告警訊筆錄），其餘信用卡、玉珮等均於被告身上查獲，益證被告辯稱係其一
    人竊取等語非虛。次查被告所涉之竊盜犯行，與前開之竊盜犯行時間緊接，
    地點相近，犯罪手法亦同，顯係基於同一概括犯意所為，應為前開起訴效力所及
    ，惟公訴人就此另向本院起訴（已為不受理判決），自有未洽，應由繫屬在先之
    本案併予審理。
四、被告於審理中另稱其自八十九年一月底起又行竊多輛貨車等語，依其所述行竊標
    的，係為價值高昂之汽車，核與前述開啟車門後竊取財物之態樣不同，而其供稱
    ：「還有汽車竊案，我已經交待了六部車子，可能還會陸續借提．．．」等語，
    顯見被告嗣後連續行竊多部汽車之犯行，已屬計畫性之竊盜慣行，顯與前述
    隨機竊取車內財物之犯行有別，非屬同一概括犯意，應無裁判上一罪之關係，本
    院不予審理，附此敘明。
據上論斷，應依刑事訴訟法第二百九十九條第一項前段、刑法第三百二十一條第一項
第三款、第五十六條、第四十七條、第三十八條第一項第二款，判決如主文。
中      華      民      國    八十九    年      四      月    十  七    日
                                           台灣台中地方法院刑事第一庭
                                                   法  官  張  升  星
右正本證明與原本無異。
如不服本判決，應於判決送達後十日內向本院提出上訴狀，上訴於台灣高等法院台中
分院（須附繕本）。
                                                   書記官
中      華      民      國    八十九    年      四      月    十  七    日
附錄法條：
刑法第三百二十一條第一項：犯竊盜罪而有左列情形之一者，處六月以上五年以下有
期徒刑：
三、攜帶兇器而犯之者。


司法院資訊處製作；財團法人民間司法改革基金會備份。
